臺灣苗栗地方法院刑事判決　　　　　　　　　　　　　九十一年度訴字第二一六號
　　公　訴　人　臺灣苗栗地方法院檢察署檢察官
　　被　　　告　甲○○
右列被告因毒品危害防制條例案件，經檢察官提起公訴（九十年度毒偵字第五四五號
），本院判決如左：
    主  文
甲○○連續施用第一級毒品，處有期徒刑柒月；扣案之海洛因壹包（淨重參點肆柒公
克）沒收銷燬之。又連續施用第二級毒品，處有期徒刑肆月；扣案之安非他命拾壹包
（淨重伍點肆公克）及另壹包安非他命（淨重壹公克）均沒收銷燬之，玻璃球吸食器
壹組、安非他命夾鏈袋貳拾貳個均沒收。應執行有期徒刑拾月；扣案之海洛因壹包（
淨重參點肆柒公克）、安非他命拾壹包（淨重伍點肆公克）及另壹包安非他命（淨重
壹公克）均沒收銷燬之，玻璃球吸食器壹組、安非他命夾鏈袋貳拾貳個均沒收。
    事  實
一、甲○○曾於民國（下同）八十九年二月間，因一犯施用毒品案件，經本院送觀察
  、勒戒後，認無繼續施用毒品傾向，由台灣苗栗地方法院檢察署檢察官於八十九
    年三月四日以八十九年度毒偵緝字第九九號不起訴處分確定。猶不知悔改，復分
    別基於施用第一級毒品海洛因及第二級毒品安非他命之概括犯意，自八十九年十
    月間某日起，至九十年四月八日下午五時許止，連續在其苗栗縣頭份鎮○○路一
    一０一巷十三號三樓住處，以將第一級毒品海洛因摻入香煙內點燃吸食之方式，
    五年內二犯施用第一級毒品海洛因多次，及另將第二級毒品安非他命置於玻璃頭
    內，下以火燒烤吸取其產生煙霧之方式，五年內二犯施用第二級毒品安非他命多
    次。
二、嗣台北市政府警察局保安警察大隊第二中隊員警，於九十年四月十日下午七時三
    十分許，持台灣苗栗地方院檢察署檢察官核發之搜索票，至苗栗縣頭份鎮○○里
    ○○路一一０一巷十三號三樓甲○○住處搜索，當場在甲○○房間之化妝桌下查
    獲安非他命十一包（淨重五˙四公克）、海洛因一包（淨重三˙四七公克），另
    在後陽台門板夾層內查獲安非他命一包（淨重一公克）、玻璃球吸食器一組，及
    在客廳電視櫃上查獲安非他命夾鏈袋二十二個，警方並將甲○○帶回隊部採尿送
    驗，結果發現其尿液呈有甲基安非他命及嗎啡陽性反應，經本院於九十年四月二
    十六日以九十年度毒聲字第四八九號裁定，將甲○○送台灣苗栗看守所附設勒戒
    處所觀察、勒戒後，認甲○○有繼續施用毒品傾向，檢察官除依毒品危害防制條
    例第二十條第三項但書之規定向本院聲請強制戒治，並由本院於九十年五月十五
    日以九十年度毒聲字第五七八號裁定，將甲○○改送台灣台中女子戒治所，施以
    強制戒治一年外，並提起本件公訴。
三、案經台北市政府警察局松山分局報請台灣苗栗地方法院檢察署檢察官偵查起訴。
    理  由
一、右揭事實，迭據被告甲○○於警訊時及偵、審中坦承不諱，而其尿液經警採集送
    請台北市立療養院依酵素免疫分析法、薄層層析法檢驗結果，確同時呈有甲基安
    非他命陽性反應及嗎啡陽性反應，有該院九十年四月十八日煙毒尿液檢驗報告書
    、台北市政府警察局松山分局偵辦甲○○等涉嫌毒品案件尿液對照表等影本各乙
    紙在卷可稽。另被告甲○○非法持有之白色粉末一包，經送法務部調查局依化學
    呈色法、氣相層析質譜儀分析法檢驗結果，該包白色粉末含有海洛因成分，淨重
    三˙四七公克（包裝重０˙三七公克），純度百分之二十五˙一六，純質淨重０
    ˙八七公克，此亦有該局九十年八月三日（九０）陸（一）字第九０一七五二０
    二號鑑定通知書乙紙在卷足參。此外復有被告甲○○所有安非他命十一包（淨重
    五˙四公克）及另一包安非他命（淨重一公克）、玻璃球吸食器一組、安非他命
    夾鏈袋二十二個，扣案足資佐證，是被告甲○○自白其有施用第一級及第二級毒
    品之犯行，應堪信為真實。
二、又被告甲○○曾於八十九年二月間，因一犯施用毒品案件，經本院送觀察、勒戒
    後，認無繼續施用毒品傾向，由台灣苗栗地方法院檢察署檢察官於八十九年三月
    四日以八十九年度毒偵緝字第九九號不起訴處分確定。再犯本罪，經本院於九十
    年四月二十六日以九十年度毒聲字第四八九號裁定，將被告甲○○送台灣苗栗看
    守所附設勒戒處所觀察、勒戒後，認被告甲○○有繼續施用毒品傾向，檢察官除
    依毒品危害防制條例第二十條第三項但書之規定向本院聲請強制戒治，並由本院
    於九十年五月十五日以九十年度毒聲字第五七八號裁定，將被告甲○○改送台灣
    台中女子戒治所，施以強制戒治一年外，並提起本件公訴，此分別有台灣苗栗地
    方法院檢察署檢察官八十九年三月四日八十九年度毒偵緝字第九九號不起訴處分
    書影本乙件、本院九十年四月二十六日九十年度毒聲字第四八九號裁定正本、本
    院九十年五月十五日九十年度毒聲字第五七八號裁定正本、台灣苗栗看守所附設
    勒戒處所出具之有無繼續施用毒品傾向評估標準紀錄表、有無繼續施用毒品傾向
    證明書、台灣苗栗地方法院檢察署刑案資料查註紀錄表、台灣高等法院被告全國
    前案紀錄表、台灣高等法院檢察署刑案紀錄簡覆表等在卷足參。事證明確，被告
    甲○○五年內二犯施用毒品之犯行，洵堪認定。
三、核被告甲○○所為，係犯毒品危害防制條例第十條第一項之施用第一級毒品罪、
    同條第二項之施用第二級毒品罪。其非法持有海洛因、安非他命之低度行為，應
    分別為施用之高度行為所吸收，均不另論罪。被告甲○○先後多次施用第一級毒
    品海洛因、第二級毒品安非他命之行為，時間緊接，所犯罪名之構成要件相同，
    顯係分別基於概括之犯意而為，應依連續犯之規定各論以一罪，並均依法加重其
    刑。被告甲○○所犯上開二罪，犯意各別，行為互殊，應分論併罰。爰審酌被告
    甲○○一再非法施用毒品，理應重罰，惟念其所犯僅係戕害個人身心健康，對社
    會治安影響不大，及犯後坦承犯行等一切情狀，分別量處如主文所示之刑，並定
    其應執行之刑，以資懲儆。
四、至扣案之安非他命十一包（淨重五˙四公克）、海洛因一包（淨重三˙四七公克
    ）、安非他命一包（淨重一公克），均係毒品，應依毒品危害防制條例第十八條
    第一項前段之規定，宣告沒收銷燬之。另玻璃球吸食器一組、安非他命夾鏈袋二
    十二個，則係被告甲○○所有，供其吸食安非他命犯罪所用之物，應依刑法第三
    十八條第一項第二款之規定，予以宣告沒收。
據上論斷，應依刑事訴訟法第二百九十九條第一項前段，毒品危害防制條例第十條第
一項、第二項、第十八條第一項前段，刑法第十一條前段、第五十六條、第五十一條
第五款、第三十八條第一項第二款，判決如主文。
本案經檢察官黃智勇到庭執行職務。
中      華      民      國      九十一      年      八    月    十五    日
                              臺灣苗栗地方法院刑事第一庭
                                      法  官  柳  章  峰
右正本證明與原本無異。
如不服本判決，應於判決送達後十日內向本院提出上訴狀( 應附繕本 )。
                                      書記官  歐  明  秀
中      華      民      國      九十一      年      八    月    十五    日
毒品危害防制條例第十條
施用第一級毒品者，處六月以上五年以下有期徒刑。
施用第二級毒品者，處三年以下有期徒刑。
